【裁判字號】    92,家訴,12
【裁判日期】    920929
【裁判案由】    終止收養關係
【裁判全文】
臺灣花蓮地方法院民事判決  九十二年度家訴字第一二號
    原      告  丙○○
    原      告  甲○○
    被      告  乙○○
右當事人間請求終止收養關係事件，本院判決如左：
    主      文
准予終止原告與被告間之收養關係。
訴訟費用由被告負擔。
    事      實
甲、原告方面：
  一、聲明：如主文所示。
  二、陳述：
  (一)、被告於七十年八月二十七日為原告收養，原告百般寵愛，並培育其長大成人，
      詎被告近期竟揮霍無度，短短三個月，即刷爆銀行之信用款額度，達新台幣十
      萬餘元，而原告之財產有限，被告不務正業，專事游蕩，長此下去，勢將影響
      原告二人之晚年生活，為此依民法第一千零八十一條第四款之規定，請求宣告
      終止與被告間之收養關係。
  (二)、被告先前任加油站之臨時加油工，現在行跡不明。銀行打電話來稱，要查封原
      告之財產。
 三、證據：提出戶籍謄本一件、台灣大哥大公司之電話費明細一件、催繳單據二件
     、銀行欠款單據一件，民事支付命令聲請狀及支付命令各一件為證。
乙、被告方面：未於言詞辯論期日到場，亦未提出書狀作何聲明或陳述。
    理      由
一、按養父母、養子女之一方，有左列各款情形之一者，法院因他方之請求，得宣告
    終止其收養關係：(一)對於他方為虐待或重大侮辱時。(二)惡意遺棄他方時。(三)養子
    女被處二年以上之徒刑時。(四)養子女有浪費財產之情事時。(五)養子女生死不明已
    逾三年時。(六)有其他重大事由時，民法第一千零八十一條定有明文。
二、原告起訴主張於七十年八月二十七日收養被告為養女，原告百般寵愛被告，並培
    育其長大成人，詎被告近期竟揮霍無度，短短三個月，即刷爆銀行之信用款額度
    ，達新台幣十萬餘元，而原告之財產有限，被告不務正業，專事游蕩，長此下去
    ，勢將影響原告二人之晚年生活等情，業據原告二人提出被告消費之台灣大哥大
    公司之電話費明細一件、催繳單據二件、銀行欠款單據一件，民事支付命令聲請
    狀及支付命令各一件為證，堪信為真正。再斟酌原告丙○○為二十四年一月十二
    日出生，年紀已近七十歲，並無工作能力，尚待被告之扶養，而被告為七十年七
    月二十五日出生，為已滿二十歲之成年人，負扶養原告之義務，被告若長此浪費
    財產，勢將無法扶養原告二人，則原告依依民法第一千零八十一條第四款之規定
    ，訴請宣告終止與被告間之收養關係，即屬有理，應予准許。
據上論結，原告之訴為有理由，依民事訴訟法第七十八條，判決如主文。
中      華      民      國    九十二    年      九      月    二十九     日
                              臺灣花蓮地方法院家事法庭
                                  法    官  林  秀  鳳
右正本證明與原本無誤。
如對本判決不服，應於送達後二十日內，向本院提出上訴狀。（應抄附繕本）
                                  法院書記官
中      華      民      國    九十二    年      九      月    二十九     日


司法院資訊處製作；財團法人民間司法改革基金會備份。
